【裁判字號】    97,易,1381
【裁判日期】    971211
【裁判案由】    詐欺
【裁判全文】
臺灣臺南地方法院刑事判決              97年度易字第1381號
公  訴  人  臺灣臺南地方法院檢察署檢察官
被      告  甲○○
上列被告因詐欺案件，經檢察官提起公訴（97年度偵字第10068號）
，本院判決如下：
    主  文
甲○○犯共同詐欺取財罪，處有期徒刑肆月，如易科罰金，以新
臺幣壹仟元折算壹日。
    事  實
一、甲○○與姓名年籍不詳綽號「紅茶」之成年男子，基於詐欺
    取財之犯意聯絡與行為分擔，於民國97年2月間，將其所有
    彰化銀行南臺南分行00000000000000號帳戶，供「紅茶」使
    用，由「紅茶」及其所屬之詐欺集團，向乙○○佯稱能夠幫
    其兌換人民幣，但必須匯款至指定之甲○○上開帳戶，致乙○○陷於錯誤，乃依指示於97年2月4日匯款新台幣（下同）
    455,000元至上開帳戶內。待乙○○匯款後，甲○○再與「
    紅茶」於97年2月4日同往彰化銀行南臺南分行，自其帳戶提
    領乙○○所匯入之前開款項中450,000元轉交予「紅茶」，
    並自留5,000元使用。嗣經乙○○發覺有異，始報警查獲上
    情。
二、案經臺南市警察局第六分局報告臺灣臺南地方法院檢察署檢
    察官偵查起訴。
    理  由
一、按「被告以外之人於審判外之言詞或書面陳述，除法律有規
    定者外，不得作為證據。」；又「被告以外之人於審判外之
    陳述，雖不符前四條之規定，而經當事人於審判程序同意作
    為證據，法院審酌該言詞陳述或書面陳述作成時之情況，認
    為適當者，亦得為證據。」，刑事訴訟法第159條第1項、第
    159條之5第1項分別定有明文。本件證人乙○○警詢之供述
    雖為被告以外之人審判外之陳述，惟業經被告同意作為證據
    使用，且證人之上開陳述復有其彰化銀行存款憑條可按，審
    酌其作成時之狀況，應無不當，依得為證據。
二、訊據被告固坦承將其彰化銀行台南分行000000-00000000號
    帳戶交給不詳姓名成年男子「紅茶」，惟矢口否認有何詐欺
    犯行，辯稱「紅茶」係其同父異母姐姐丁○○之友人，不知
    其為詐騙分子云云。經查：
（一）彰化銀行臺南分行000000-00000000號帳戶為被告所申辦
      ，且被害人乙○○遭詐騙將455,000元存入該帳戶等情，
      業據被害人於警詢時證述綦詳，並有被告該帳戶開戶資料
      、交易明細，及被害人存款憑條附卷可參，被害人所言，
      堪以信實。
（二）被告初於警詢時陳稱「紅茶」係透過姐姐的朋友認識的（
      警卷第2頁），嗣則於本院審理時辯稱「紅茶」為其同母
      異父姐姐丁○○之友人（本院卷第10頁），對其提供存摺
      之對象，支吾其詞。又被告同母異父之姐姐丁○○到庭證
      述伊在網路上認識綽號「紅茶」之男子，伊曾偕同被告與
      「紅茶」會面2次，一次被告沒有說話，第二次被告僅稍
      微與「紅茶」閒聊等語（本院卷第31至33頁），佐以被告
      不知「紅茶」之真實姓名等情，足認被告與「紅茶」，僅
      泛泛之交；而金融機構帳戶、存摺及金融卡，係針對個人
      身分而設之理財工具，具有強烈之屬人性，且申設金融帳
      戶並無任何特殊之限制，一般民眾皆得以為之，並得在不
      同之金融機構申請數個存款帳戶使用，顯無借用他人帳戶
      使用之必要。況被告且自稱不會向不熟識之人借用帳戶（
      核交卷第4頁），卻反任意將個人屬性甚強之存摺、提款
      卡、印章供不熟識之「紅茶」使用，已稽被告辯稱僅出借
      帳戶供「紅茶」使用而已，但不知詐欺之情等語，悖於事
      理。
（三）被告於97年2月4日被害人存入455,000元於其帳戶當日，
      即陪同「紅茶」提領450,000元，業據被告供承在卷，並
      有該帳戶存額存款交易明細在卷可按（警卷第11頁）。而
      「紅茶」既已騙得被害人乙○○455,000元，若非與被告
      有共識，當不致僅提領450,000元即作罷。又餘留在被告
      前揭帳戶內之5,000元，併同被告開立該帳戶時之1, 000
      元開戶存款（本院卷第39頁），合計6000元，且於同年月
      13日經被告提領，亦有該帳戶存額存款交易明細在卷可按
      （警卷第11頁），雖被告於本院審理時否認提領存款餘額
      6,000元，惟參之被告於偵查中陳稱其上開帳戶每一筆交
      易均為其提領（核交卷第3頁）之語，益徵被告辯稱未提
      領該5,000元之不可採，且其與「紅茶」存有共識之不言
      可喻。
（四）被告與「紅茶」既係泛泛之交，卻提供帳戶，作為「紅茶
      」詐財工具，復偕同「紅茶」提領詐欺所得，並分得部分
      財物，顯非單純提供帳戶幫助詐欺而已，被告與「紅茶」
      有詐欺取財之犯意聯絡與行為分擔甚明，所辯不知情，無
      非係卸責矯飾之詞。
三、核被告所為，係犯刑法第339條第1項詐欺取財罪；且被告與
    該不詳姓名男子有犯意之聯絡與行為之分擔，為共同正犯。
    又檢察官起訴法條與論罪條文相同，僅本院認被告為共同正
    犯，非幫助犯，不生法條變更問題。爰審酌被告年僅十八，
    不思向善，竟圖小利提供帳戶供他人使用，助長犯罪，對於
    大眾財產交易安全、社會經濟穩定發展之危害非輕，且因而
    導致被害人受有455,000元之損失，以及其犯後飾詞狡辯之
    態度等一切情狀，量處如主文所示之刑，並諭知易科罰金之
    折算標準。
據上論斷，刑事訴訟法第299條第1項前段，刑法第28條、第339
條第1項、第41條第1項前段，刑法施行法第1條之1第1項、第2項
前段，判決如主文。
本案經檢察官丙○○到庭執行職務
中    華    民    國    97    年    12    月    11    日
                  刑事第十二庭  審判長法  官  卓穎毓
                                      法  官  莊玉熙
                                      法  官  魏玉英
以上正本證明與原本無異
如不服本判決應於收受本判後10日內向本院提出上訴書狀，並應
敘述具體理由。如未敘述上訴理由者，應於上訴期間屆滿後20日
內向本院補提理由書狀（均須按他造當事人之人數附繕本）「切
勿逕送上級法院」。
                                       書記官  曾盈靜
中    華    民    國    97    年    12    月    12    日
附錄本案論罪科刑法條全文
中華民國刑法第339條
意圖為自己或第三人不法之所有，以詐術使人將本人或第三人之
物交付者，處5年以下有期徒刑、拘役或科或併科1千元以下罰金
。
以前項方法得財產上不法之利益或使第三人得之者，亦同。
前二項之未遂犯罰之。


司法院資訊處製作；財團法人民間司法改革基金會備份。
